臺灣嘉義地方法院刑事判決　　　　　　　　　　　　九十三年度交簡上字第四九號
　　上　訴　人　臺灣嘉義地方法院檢察署檢察官
　　被　　　告　乙○○
右列上訴人因業務過失傷害案件，不服本院嘉義簡易庭中華民國九十三年五月二十八
日九十三年度嘉交簡字第一四七號第一審判決（聲請簡易判決處刑書案號：臺灣嘉義
地方法院檢察署九十三年度調偵字第六六號），提起上訴，本院管轄之第二審合議庭
判決如左：
    主  文
原判決撤銷。
乙○○從事業務之人，因業務上過失傷害人，處有期徒刑參月，如易科罰金，以佰
元折算壹日。
    事  實
一、乙○○係從事傢俱載運之貨車司機，為從事駕駛業務之人，於民國九十二年五月
    八日晚間，駕駛車牌號碼ＲＹ－三０六七號自小貨車，至嘉義市○○○路一九一
    號前，本應注意顯有妨害他車通行之處所，不得停車；任何人不得利用道路為工
    作場所，而依當時天候晴、夜間有照明、路面乾燥無缺陷、視距良好，並無不能
    注意之情事，竟疏未注意遵守上開規定，將上開小貨車斜停於機車優先道，搬運
    傢俱至客戶住處，於同日二十時十五分許，適有甲○○○騎乘車牌號碼ＵＨＯ－
    五０二號輕型機車，行經上開地點，亦疏未注意上開小貨車占用機車優先道停放
    之車前狀況，撞上上開自小客貨車之車尾而倒地，因而受有胸部鈍挫傷併四肢多
    處鈍挫傷之普通傷害。
二、案經甲○○○訴請臺灣嘉義地方法院檢察署檢察官偵查聲請以簡易判決處刑。
    理  由
一、訊據被告乙○○對於右揭事實坦承不諱（見本審卷第二十三頁），核與告訴人甲
    ○○○於警訊時指訴之情節相符（見發查卷第十六頁），並有道路交通事故調查
    報告表、事故現場圖及照片九張在卷可稽（見發查卷第十三至十五頁、第二十一
    至第二十五頁）。又告訴人甲○○○確因本件車禍受有胸部鈍挫傷併四肢多處鈍
    挫傷之普通傷害，並有財團法人嘉義基督教醫院出具診斷證明書一份在卷可憑（
    見發查卷第四頁）。按顯有妨害他車通行之處所，不得停車；任何人不得利用道
    路為工作場汽車行駛時，駕駛人應注意車前狀況，並隨時採取必要之安全措施，
    道路交通安全規則第一百十二條第一項第九款、第一百四十條第一項第三款、第
    九十四條第三項分別定有明文。被告領有駕駛執照並以駕駛為業，理當恪守上開
    規定。而當時天候晴、夜間有照明、路面乾燥無缺陷、視距良好，此有上開道路
    交通事故調查報告表可資參佐，並無不能注意之情事，詎被告竟疏未注意遵守上
    開規定，占用機車優先道停車、卸貨，被告對於本案車禍之發生，具有過失甚明
    。雖告訴人亦疏未注意車前狀況，採取必要之安全措施，亦有過失，惟不因此減
    免被告過失之責。本件車禍經檢察官函送請臺灣省嘉雲區車輛行車事故鑑定委員
    會鑑定之結果，亦同此認定，有該鑑定委員會九十三年五月三日嘉鑑字第九三○
    四五七號函與所附鑑定意見書影本一份在卷可參（見調偵卷第十五頁至第十七頁
    ）。又被告之過失行為與告訴人受傷間具有相當因果關係，亦可認定，是被告前
    開自白顯與事實相符，堪以採信，本件事證明確，被告犯行洵堪認定。
二、查被告乙○○平日以駕駛自用小貨車載運傢俱為其業務，此據其供承在卷（見偵
    緝字第三頁），自屬從事於駕駛業務之人（最高法院七十五年臺上字第一六八五
    號判例要旨參照）。是核被告乙○○所為，係犯刑法第二百八十四條第二項前段
    之業務過失傷害罪。原審適用刑事訴訟法第四百四十九條第一項前段、第四百五
    十四條第二項，刑法第二百八十四條第二項、第四十一條第一項前段、第六十二
    條，罰金罰鍰提高標準條例第一條前段、第二條，以簡易判決判處被告有期徒刑
    三月，固非無見，惟查，被告於肇事後，在未經有偵查犯罪職權之機關或公務員
    發覺其為犯嫌前，雖曾向到場處理之嘉義市警察局交通隊警員呂憲家坦承為肇事
    之人，惟其明知自己並未居住於戶籍地（見偵緝字卷第三頁背面），然於製作筆
    錄時除留下自己之戶籍地址外，並未留下其現住地之地址（見發查卷第十六頁）
    ，致檢察官於偵查中僅向被告之戶籍地址送達，無法通知被告到庭，嗣經發佈通
    緝，經警緝獲，被告始行到案，自難認被告有接受裁判之意，與自首之要件不符
    ，原審認其符合自首之要件而依刑法第六十二條之規定減輕其刑，自有未當。再
    者，本案告訴人因本件車禍所受之傷害非重，又本案告訴人乃無照駕駛於夜間有
    照明、視距良好之市區道路，竟遲至被告自小客車相當接近處始發現被告停放之
    車輛（見發查卷第十六頁），告訴人之過失情節應非輕微，原審依刑法第六十二
    條之規定減輕後猶仍判處被告有期徒刑三月，尚嫌過重，上訴人上訴指摘原判決
    判處被告有期徒刑三月過輕雖無理由，惟原判決既有上述可議之處，自應由本院
    將原判決撤銷改判，以期適法。爰審酌被告品性、生活狀況、智識程度、被告與
    告訴人雙方之過失程度、告訴人所受傷之程度及被告犯後坦承犯行，惟未與告訴
    人和解等一切情狀，判處如主文第二項所示之刑，並諭知易科罰金之折算標準，
    以示懲儆。
據上論斷，應依刑事訴訟法第四百五十五條之一第一項、第三項、第三百六十九條第
一項前段、第三百六十四條、第二百九十九條第一項前段，刑法第二百八十四條第二
項前段、第四十一條第一項前段、第七十四條第一款，罰金罰鍰提高標準條例第一條
前段、第二條，判決如主文。
本案經檢察官到庭執行職務
中      華      民      國     九十三    年       八     月    二十六   日
                            臺灣嘉義地方法院交通法庭
                                審判長  法  官   劉  瓊  雯
                                        法  官   蔡  憲  德
                                        法  官   康  存  真
右正本證明與原本無異。
如不服本判決，應於判決送達後十日內向本院提出上訴狀( 應附繕本 )。告訴人或被
害人如對於本判決不服者，應具備理由請求檢察官上訴，其上訴期間之計算係以檢察
官收受判決正本之日期為準。
中      華      民      國     九十三    年       八     月    二十六   日
                                       書記官   林  美  芳
附錄本件論罪科刑之法條：
刑法第二百八十四條第二項：
從事業務之人，因業務之過失傷害人者，處一年以下有期徒刑、拘役或一千元以下罰
金。致重傷者，處三年以下有期徒刑、拘役或二千元以下罰金。
